臺灣宜蘭地方法院刑事判決　　　　　　　九十二年度訴字第三七號
　　公　訴　人　臺灣宜蘭地方法院檢察署檢察官
　　被　　　告　甲○○
右列被告因違反毒品危害防制條例案件，經檢察官提起公訴（九十二年度毒偵字第六
二二號），經本院裁定進行簡式審判程序，爰不經通常審判程序判決如左：
    主  文
甲○○連續施用第一級毒品，處有期徒刑壹年貳月。
    事  實
一、甲○○前因施用第二級毒品安非他命（下稱安非他命）案件，經本院以八十七年
    度毒聲字第二一九號裁定送觀察、勒戒後，認無繼續施用毒品傾向，由臺灣宜蘭
    地方法院檢察署檢察官於民國八十七年九月十日，以八十七年度偵字第二五六三
    號不起訴處分確定；復因施用毒品案件，經本院以九十一年度毒聲字第三七○號
    裁定送觀察、勒戒後，認有繼續施用毒品傾向，經本院以九十一年度毒聲字第六
    三五號裁定令入戒治處所施以強制戒治，而該次施用毒品犯行，經本院於九十一
    年十一月二十二日以九十一年度訴字第四三五號刑事判決就施用第一級毒品海洛
    因（下稱海洛因）部分判處有期徒刑十月，就施用安非他命部分判處有期徒刑六
    月，並定其應執行刑有期徒刑一年二月。嗣甲○○經本院於九十二年三月十三日
    ，以九十二年度毒聲字第一四二號裁定停止戒治，所餘期間付保護管束，於九十
    二年三月十九日出所後，詎其猶不知悔改，竟基於同時施用海洛因及安非他命抵
    癮之犯意，於九十二年七月間某日時，在宜蘭市朋友住處，以將海洛因及安非他
    命同時摻入香菸之方式，連續施用上開毒品二次，再基於前開施用海洛因抵癮之
    概括犯意，於九十三年五月二十八日某時，在宜蘭市朋友住處，以將海洛因摻入
    香菸之方式，施用海洛因一次。而甲○○前經臺灣宜蘭地方法院檢察署觀護人室
    於九十二年七月十八日下午四時三十分許採集其尿液送鑑定之結果，呈嗎啡及安
    非他命陽性反應。
二、案經臺灣宜蘭地方法院檢察署檢察官自動檢舉偵查起訴。
    理  由
一、右揭事實，業據被告甲○○到庭坦承不諱，且其於九十二年七月十八日下午四時
    三十分許經臺灣宜蘭地方法院檢察署觀護人室採集其尿液送鑑定之結果，呈嗎啡
    及安非他命陽性反應，有臺灣宜蘭地方法院檢察署受保護管束人（被告）尿液檢
    體監管紀錄表、臺灣檢驗科技股份有限公司濫用藥物尿液檢驗報告各一紙附卷可
    稽，是其自白要與事實相符，應非虛詞，足堪採信。又被告前因施用安非他命案
    件，經本院以八十七年度毒聲字第二一九號裁定送觀察、勒戒後，認無繼續施用
    毒品傾向，由臺灣宜蘭地方法院檢察署檢察官於八十七年九月十日，以八十七年
    度偵字第二五六三號不起訴處分確定；復因施用毒品案件，經本院以九十一年度
    毒聲字第三七○號裁定送觀察、勒戒後，認有繼續施用毒品傾向，經本院以九十
    一年度毒聲字第六三五號裁定令入戒治處所施以強制戒治，而該次施用毒品犯行
    ，經本院於九十一年十一月二十二日以九十一年度訴字第四三五號刑事判決就施
    用海洛因部分判處有期徒刑十月，就施用安非他命部分判處有期徒刑六月，並定
    其應執行刑有期徒刑一年二月，有上開不起訴處分書、本院判決書電腦查詢資料
    ，及臺灣高等法院被告全國前案紀錄表等件在卷可按。綜上所述，本件事證已臻
    明確，被告毒品犯行洵堪認定，應依法論科。
二、核被告甲○○所為，係犯毒品危害防制條例第十條第一項施用第一級毒品罪及同
    條第二項施用第二級毒品罪。而其施用毒品前所持有第一、二級毒品之低度行為
    ，業已分別為施用毒品之高度行為所吸收，均不另論罪。被告以一施用行為同時
    施用海洛因及安非他命，觸犯構成要件不相同之罪名，為想像競合犯，應從一重
    依施用第一級毒品罪論處。其先後多次施用海洛因抵癮之犯行，時間緊接，方法
    相同，觸犯構成要件相同之罪，顯係基於概括犯意為之，應依刑法第五十六條連
    續犯之規定，論以一罪，並加重其刑。公訴人雖僅就被告於九十二年七月十八日
    下午四時三十分往前回溯二十四小時內某日時施用海洛因之犯行提起公訴，然檢
    察官就犯罪事實一部起訴者，其效力及於全部，本件被告於上開時間外施用海洛
    因之犯罪事實，與前揭論罪科刑之部分，有連續犯之關係，已如前述，本院自應
    就屬於裁判上一罪之其餘施用毒品犯行部分一併加以裁判。爰審酌被告歷經毒品
    危害防制條例觀察、勒戒及強制戒治等程序助其戒除毒癮後，不但未見成效，且
    前經本院以九十一年度訴字第四三五號刑事判決就其施用毒品犯行判處有期徒刑
    一年二月後，詎其猶不知悔改，竟再犯本件施用毒品犯行，顯見其已無法依憑己
    力拔除毒癮，惟念其坦承犯行，態度良好及施用次數等一切情狀，量處如主文所
    示之刑，以示懲儆。
據上論斷，應依刑事訴訟法第二百七十三條之一第一項、第二百九十九條第一項前段
，毒品危害防制條例第十條第一項、第二項，刑法第十一條前段、第五十六條、第五
十五條判決如主文。
本案經檢察官劉憲英到庭執行職務
中      華      民      國    九十三    年      七      月     十三     日
                                  臺灣宜蘭地方法院刑事第四庭
                                      法  官  辜  漢  忠
右正本證明與原本無異。
如不服本判決，應於判決送達後十日內向本院提出上訴狀。（應附繕本）
                                      書記官  林  秀  麗
中      華      民      國    九十三    年      七      月     十四     日
附錄本案論罪科刑法條全文
毒品危害防制條例第十條
施用第一級毒品者，處六月以上五年以下有期徒刑。
施用第二級毒品者，處三年以下有期徒刑。
